【裁判字號】    89,上易,924
【裁判日期】    890905
【裁判案由】    竊盜等
【裁判全文】
臺灣高等法院高雄分院刑事判決          八十九年度上易字第九二四號
    上訴人
    即被告    辛○○
右上訴人因竊盜等案件，不服臺灣高雄地方法院八十八年度易字第三五九四號中華民
國八十九年四月十九日第一審判決（起訴案號：臺灣高雄地方法院檢察署八十七年度
偵字第二八九九四號），提起上訴，本院判決如左：
      主      文
上訴駁回。
      事實及理由
一、本案經本院審理結果，認第一審判決認事用法及量刑均無不當，應予維持，並引
    用第一審判決書記載之事實、證據及理由（如附件）。
二、被告上訴意旨略以：機車是己○○與余金杏私下買賣，伊根本不知情，至「馬上
    新汽車美容」被竊是單純借車予己○○；竊取供油電腦及遲延息火器部分是己○○邀約到其朋友處拿東西，伊在車上等候，黃某出來時手上拿一包東西，伊全然
    不知黃某行竊云云。第查己○○於警訊已供明：該機車是與辛○○一起偷的，賣
    得的錢拿四千元給辛○○，且如非上訴人參與行竊，何以竊得贓車均放置上訴人
    住處之樓下﹖又上訴人既於八十八年八月二十七日凌晨四時三十分駕駛其所有汽
    車搭載己○○行竊戊○○之汽車供油電腦及遲延熄火器，而在現場發動引擎等候
    接應，二人被當場人贓俱獲，證諸「馬上新汽車美容店」之竊案，亦是利用凌晨
    四時三十分大部分人在休息深睡時，以上訴人之汽車作交通工具行竊，手法相似
    ，上訴人與己○○二人又係同學舊識，並無恩怨，上訴人指己○○欠伊金錢，又
    為己○○所否認，足見己○○供詞，應可採信，上訴人所辯，應均屬卸責之詞，
    不足採信，原審並已逐一指駁，是其上訴為無理由，應予駁回。
三、據上論斷，應依刑事訴訟法第三百六十八條、第三百七十三條，判決如主文。
本案經檢察官朱文彬到庭執行職務。
中    華    民    國     八十九     年       九       月    二十六      日
                              臺灣高等法院高雄分院刑事第四庭
                                  審判長法官  莊  鎮
                                        法官  陳吉雄
                                        法官  陳啟造
右正本證明與原本無異。
不得上訴。
                                      書記官  張寶花
中    華    民    國     八十九     年       九       月    二十七      日
                                                                        Ｋ
附件：
臺灣高雄地方法院刑事判決                        八十八年度易字第三五九四號
    公  訴  人  臺灣高雄地方法院檢察署檢察官
    被      告  己○○  男二十五歲（民國○○○年○月○日生）
                        住高雄市左營區○○○路八００巷七六號
                        身分證統一編號：Ｅ一二二五五六四二號
    被      告  辛○○  男二十三歲（民國○○○年○月○○○日生）
                        住高雄縣仁武鄉○○街一九號
                        身分證統一編號：Ｚ000000000號
右列被告因竊盜案件，經檢察官提起公訴（民國八十七年度偵字第二八九九四號），
及移送併案審理（八十八年度偵字第一五二六九、一六八０九、二一六三六、六一０
七號），本院判決如左：
    主  文
己○○共同連續攜帶兇器，毀越安全設備竊盜，累犯，處有期徒刑壹年陸月，扣案如
附表二、三、四所示之物，均沒收。
辛○○共同連續攜帶兇器，毀越安全設備竊盜，處有期徒刑壹年貳月，扣案如附表二
、三、四所示之物，均沒收。
    事  實
一、己○○曾有違反麻醉藥品管理條例、竊盜、詐欺前科，其中詐欺部分，於八十四
    年七月三十一日經法院判處有期徒刑五月確定在案，並於八十六年五月十六日執
    行完畢，猶不知悔改，復與辛○○共同意圖為自己不法之所有，並基於概括之犯
    意，先於如附表一編號一、二、三所示之時間、地點，乘無人注意之際，共同竊
    取庚○○、乙○○、丁○○所有機車三部，得手後，再由己○○於八十七年十二
    月十四日，以「蔡興財」名義，售予不知情之余金杏，得款新台幣（下同）四萬
    六千五百元，由辛○○分得四千元，餘歸己○○所有。繼之於如附表一編號四、
    五、六號所示時間、地點，推由辛○○，乘無人注意之際，竊取陳麗寬、甲○○
    及壬○○○所有機車三部，得手後，置放於辛○○位於高雄市○○區○○路七０
    五號六樓住處樓下，再由己○○負責銷售。旋於八十七年十二月十四日晚上八時
    三十分許，余金杏行經高雄縣鳳山市○○路十五號前，為警臨檢查獲，供出上情
    ，嗣於八十七年十二月十五日晚上七時許，余金杏配合警方辦案，與己○○相約
    在辛○○上開住處樓下交易，當余金杏將收購之機車吊上小貨車之際，為警當場
    查獲，並由己○○帶同警方至辛○○上開住處，將其逮獲。
二、己○○、辛○○復承上開同一概括犯意，於八十八年六月十五日凌晨四時三十分
    許，由辛○○駕駛其所有車牌號碼Ｅ４－二０二０號自用小客車，附載己○○及
    其他不詳姓名之成年男子二人，至謝耀輝所經營於夜間均無人居住之高雄市○○
    區○○路五一二號「馬上新汽車美容店」前（侵入住宅部分，未據告訴），持渠
    二人所有客觀上具危險性可供兇器使用之油壓剪、大型拔丁器、丁字型螺絲起子
    及扳手，破壞鐵門鎖，侵入其內，竊取音響乙組、打臘機乙台、吸塵器乙台及硬
    幣四百元等物（總計價值一萬七千元），得手後，離開現場時，適為謝耀輝之鄰
    居陳世芳所目賭，並記下車牌號碼，報警循線查獲，始知上情，並於是日晚上十
    時許，在辛○○位於高雄縣仁武鄉○○路十九號前，逮獲辛○○，當場自其上開
    車輛起出其與己○○所有供犯罪所用如附表二所示之物。
三、又己○○承上開同一概括犯意，於八十八年七月五日凌晨四時許，持其所有客觀
    上具危險性之起子及斜口鉗子各一支，毀壞門鎖，侵入蔡昇勳所經營位於高雄市
    三民區○○○街一四０號「通訊潮流通訊專賣店」之有人居住之建築物內，乘無
    人注意之際，打開櫥櫃抽屜，開始著手搜取財物之際，，因察覺遭人發現而作罷
    ，旋於同日凌晨四時五十分許，在高雄市○○區○○路與綏遠一街口，為蔡昇勳
    之鄰居報警當場逮獲。並自己○○身上扣得其所有供犯罪所用如附表三所示物。
四、又己○○與辛○○共同承上開同一概括犯意，於八十八年八月二十七日凌晨四時
    三十分許，由辛○○駕駛其所有車牌號碼Ｅ４－二０二０號自用小客車，搭載己○○至高雄市苓雅區○○○路五十四號前，由辛○○留在該處發動車子引擎以為
    接應，再推由己○○攜帶白色手套、手電筒及客觀上具危險性足供兇器使用之剪
    刀、老虎鉗、斜口鉗各一支、活動扳手二支，前往高雄市苓雅區○○○路二一九
    巷十七號前，持上開工具，破壞戊○○所有停放在該處車號ＹＮ－六０四九號自
    用小客車引擎蓋，以剪斷電源致汽車警報器失效後，再破壞車門鎖，進入車內，
    剪斷車內戊○○所有之供油電腦及遲延熄火器各一個（價值約二萬元），足生損
    害於戊○○，得手後，立即逃往辛○○上開停車處，但全程經戊○○之鄰人陳證
    原目擊而催起戊○○，戊○○獲報後，隨後追趕，於上開車輛停放地點，發現辛○○坐於車內駕駛座，己○○則坐在車內副駕駛座，二人正發動引擎準備逃逸，
    適巡邏員警經過，戊○○遂報警處理，並自己○○座位底下，起出如附表四所示
    之物及供油電腦、遲延熄火器等物。
二、案經戊○○告訴及高雄縣警察局鳳山分局移送臺灣高雄地方法院檢察署檢察官偵
    查起訴暨移送併案審理。
    理  由
一、竊盜機車部分：
（一）訊據被告己○○、辛○○固不諱言於上開時地，遭警查獲事實，惟均矢口否認
      上開犯行，被告己○○辯稱：當天因辛○○父親的車子故障，故伊前往該處欲
      幫其父修車，詎在辛○○住處樓下，即遭警查獲云云；被告辛○○辯稱：當天
      己○○係欲前來幫我父親修理機車云云。惟查：
  １、如附表一編號一至三號所示機車，係被告己○○與辛○○共同竊盜，得手後，
      再由被告己○○於八十七年十二月十四日晚上七時許，在高雄市○○路、博愛
      路口後火車站前，自稱「蔡興財」，售予余金杏等情，業據被告己○○於警訊
      供述綦詳，核與證人余金杏於警、偵訊及本院審理中證述相符，復有余金杏提
      出之廢機動車輛買賣切結書一紙在卷可稽，且經本院當庭命被告己○○書寫該
      買賣切結書上所載之「蔡興財」、「高雄市○○區○○街」字體，並核對二者
      之字體相仿，足證該買賣切結書確係被告己○○所立具，又如附表一編號一至
      三所示機車，為被害人庚○○、丁○○及乙○○所有放置於附表一編號一至三
      號所示時地失竊事實，亦據被害人庚○○、丁○○及乙○○於警訊陳明在卷，
      並有車輛協尋受理報案單、車輛竊盜資料個別查詢報表影本及渠等領回機車出
      具之領結各三紙附卷可稽。
  ２、又如附表一編號四至六號所示機車，係被告辛○○竊得後放置在其上開住處樓
      下，再由余金杏配合警方辦案，向被告己○○佯稱購買機車，而由被告己○○
      於八十七年十二月十五日，帶同余金杏至被告辛○○上開住處樓下取車等情，
      亦據被告己○○於警訊供述在卷，核與證人余金杏及當場查獲被告己○○之警
      員丙○○於偵查及本院審理時證述相符，及被害人陳麗寬、證人即甲○○之姐
      方素珠於警訊陳述甚明，及證人蘇土元、被害人甲○○於本院審理時陳明在卷
      ，復有被害人陳麗寬領回機車出具之贓物認領保管單一紙在卷可憑；參以被告
      己○○於偵查中供稱當日伊至辛○○住處，係欲倒垃圾云云，於本院審理時始
      改稱係辛○○父親車子壞掉，請伊修理云云，而被告辛○○亦附和其詞，辯稱
      己○○係欲前來修理機車云云，惟將二人隔離訊問結果，被告己○○供稱：「
      ：：：係當日下午四、五時，辛○○打電話說他爸爸車發不動，可能電瓶沒電
      ，要我去看看」等語，惟被告辛○○則供述：「：：：因為我爸車子不知何原
      因發不動，我是好幾天即與他聯絡，他說等他有空才來」、「（問：有無告知
      他車子是電瓶問題？）無」等語，二人所述相歧，自難採信。又被告己○○辯
      稱其於警訊曾遭製作警訊筆錄之員警刑求，伊始供述伊與辛○○竊取機車云云
      ，並欲舉證人即被告辛○○之女友胡瑞蘭為證，惟經本院訊之證人即製作被告
      己○○警訊筆錄之員警林順吉證述警訊筆錄係採一問一答方式製作，並未對被
      告己○○刑求等語，且徵諸常理，果被告己○○確遭刑求，何以在偵查中始終
      未提及，而至本院審理時始為此抗辯，是被告己○○辯稱警訊遭警刑求云云，
      委無足取。
二、竊盜「馬上新汽車美容店」部分：
    訊據被告己○○、辛○○均否認上開犯行，被告己○○辯稱：伊從未向辛○○借
    過車云云，被告辛○○辯稱：伊車於八十八年六月十四日晚上八、九時許，在高
    雄市左營區「藍波龍撞球場」借予己○○，翌日天亮時，始還車，當時車上就放
    有扣案工具，惟其中僅螺絲起子一支係伊所有，其餘均己○○所有，伊未至「馬
    上新汽車美容店」行竊云云。惟查：上開音響乙組、打臘機乙台、吸塵器乙台及
    硬幣四百元等物，確係被害人謝耀輝所有於上開時地失竊等情，業據被害人謝耀
    輝於警訊及本院審理時指述甚詳，且當天確有四名不詳姓名之男子，自「馬上新
    汽車美容店」離開，進入車號Ｅ４－二０二０自用小客車，揚長離去等情，亦據
    目擊證人陳世芳於警訊及本院審理時證述甚詳，雖然證人陳世芳證稱當時未看清
    行竊者之面貌，未能指認是否為被告二人所為等語，惟當天證人陳世芳所目擊駛
    離現場之車輛車牌號碼，與被告辛○○所有車輛之車牌號碼相同，此為被告辛○○所不否認，且警方於被竊當日查獲被告辛○○時，亦自其車上起出上開扣案之
    行竊工具一批，被告辛○○雖諉稱該車係借予被告己○○使用，工具亦非其所有
    云云，惟倘被告辛○○未與被告己○○共同行竊，何以被告己○○返還車輛，未
    將扣案行竊工具取走，而仍放置在上開車輛，是被告辛○○辯稱未與被告己○○
    共同行竊云云，顯不足採。又上開車輛，係被告辛○○於八十八年六月十五日凌
    晨三時三十分許，借予綽號「阿財」之人使用等情，業據被告辛○○於警、偵訊
    及本院審理時供述甚明，而所謂「阿財」之人，經被告辛○○嗣於本院審理時供
    稱即被告己○○（見本院八十九年三月十日審判筆錄），參以被告己○○曾以「
    蔡興財」名義，出售竊得機車予證人余金杏，已如前述，足證「阿財」確為被告
    己○○之綽號，是被告辛○○嗣於本院審理時改稱「阿財」即己○○，當天己○○曾借車使用等語，應足採信，是被告己○○辯稱伊從未向辛○○借車，並未至
    「馬上新汽車美容店」行竊云云，顯係諉卸之詞，不足採信。
三、竊盜「通訊潮流通訊專賣店」部分：
    又訊據被告己○○固坦承於上開時地，侵入被害人蔡昇勳所經營之「通訊潮流通
    訊專賣店」行竊，但未得手情事，惟矢口否認攜帶起子及鉗子及開始著手行竊等
    語，辯稱：當時門未關緊，留一道縫，伊推開門進入，並未攜帶起子等工具，又
    進去後還沒開始尋找財物，即被發現云云。惟查：被告如何於上開時地，攜帶上
    開工具，破壞門鎖，侵入被害人蔡昇勳之「通訊潮流通訊專賣店」，打開店內櫥
    櫃抽屜等情，業據被告於警訊及偵查中供承甚明，核與被害人蔡昇勳指述相符，
    復有如附表三所示之工具扣案可佐，是被告己○○嗣於本院審理時，空言否認，
    顯不足採。
四、竊盜供油電腦、遲延熄火器部分：
    又被告己○○如何於上開時地，夥同被告辛○○，毀壞車輛引擎蓋及車門鎖，竊
    取告訴人戊○○所有之供油電腦及遲延熄火器事實，固據被告己○○供承不諱，
    惟被告辛○○則矢口否認竊盜犯行，辯稱：當天伊載己○○至該處找朋友，伊在
    車上等他，嗣己○○回來時，就攜回供油電腦、遲延熄火器及扣案工具，伊未行
    竊云云。惟查上開供油電腦及遲延熄火器，確由被告己○○夥同被告辛○○，破
    壞車輛引擎蓋及車門鎖而竊取之等情，業據被告己○○於本院審理時供承不諱（
    見本院八十九年三月十日審判筆錄），核與告訴人戊○○於警、偵訊及本院審理
    時之指述及證人陳證原於偵查中之證述相符，復有告訴人領回上開贓物出具之贓
    物認領保管收據一紙在卷可稽，及如附表四所示之工具扣案可佐，被告辛○○上
    開所辯，顯係飾卸之詞，不足採信。
    綜上所述，被告二人空言否認，顯不足採，本件事證明確，被告二人之犯行洵堪
    認定。
五、核被告二人如犯罪事實欄第一項之所為，均係犯刑法第三百二十條第一項之竊盜
    罪，如犯罪事實欄第二項之所為，均係犯刑法第三百二十一條第一項第二款、第
    三款之加重竊盜罪，如犯罪事實欄第四項之所為，均係犯刑法第三百二十一條第
    一項第三款之加重竊盜罪及同法第三百五十四條毀損罪。又被告己○○如犯罪事
    實欄第三項之所為，係犯刑法第三百二十一條第二項、第一項第一款、第二款、
    第三款之加重竊盜未遂罪。就上開犯罪事實欄第一、四項之犯行，被告二人間，
    及如犯罪事實欄第二項之犯行，被告二人與其他二名不詳姓名之成年男子間，有
    犯意聯絡及行為分擔，為共同正犯關係。又被告二人上開所犯刑法第三百二十一
    條第一項第三款之加重竊盜罪與同法第三百五十四條毀損罪間，有方法結果之牽
    連關係，應依刑法第五十五條規定，從一重刑法第三百二十一條第一項第三款之
    加重竊盜罪處斷。又被告二人先後多次竊盜犯行及被告己○○竊盜未遂犯行，時
    間緊接，手法相同，所犯犯罪構成要件相同，顯係基於概括之犯意反覆為之，均
    為連續犯，應依刑法第五十六條規定，從情節較重之刑法第三百二十一條第一項
    第二款、第三款之攜帶兇器毀越安全設備竊盜罪，論以一罪。又被告己○○曾於
    八十四年七月三十一日，因詐欺案件，經法院判處有期徒刑五月確定在案，並於
    八十六年五月十六日執行完畢，此業據被告己○○陳明在卷，並有台灣高雄地方
    法院檢察署刑案資料查註紀錄表一紙在卷可稽，其於五年以內再犯本件有期徒刑
    以上之罪，為累犯，應依刑法第四十七條規定，加重其刑。爰審酌被告二人犯後
    始終否認犯行，顯無悔意，且正值壯年，不思努力向上，多次行竊，惡性非輕，
    惟所竊財物價值非鉅等一切情狀，分別量處如主文所示之刑。扣案如附表二、三
    、四所示之物，分屬被告二人所有之物，業據被告二人陳明在卷，並為渠等供犯
    罪所用之物，爰依刑法第三十八條第一項第二款規定，宣告沒收。另如附表一編
    號一至四號所示之物，被告二人否認為供犯罪所用之物，附表一編號五所示之物
    ，則與本案無何直接關聯性，故均不予宣告沒收，附此敘明。
六、移送併辦意旨（八十八年度偵字第一五二六九號）另以：被告辛○○於八十六年
    十二月十三日下午六時許，在高雄市○○區○○路七０五號前，竊取謝玫芳所有
    放置在機車置物箱內之大樂倉儲大賣場購物會員卡（以下簡稱大樂會員卡）一張
    ，因認被告辛○○涉犯刑法竊盜罪嫌云云。惟查檢察官移送併案部分所指被告犯
    罪之時間，係在八十六年十二月，距本件論罪科刑部分之最早犯罪時間，即八十
    七年十二月，已有一年之久，難認被告於涉犯此部分犯行時，即基於同一概括犯
    意，於一年後，再連續涉犯本案犯行，是上開併案部分與本案即無連續犯之裁判
    上一罪關係，自非本案起訴效力所及，本院即無從予以併辦，應退由檢察官另行
    處理，附此敘明。
據上論斷，應依刑事訴訟法第二百九十九條第一項前段，刑法第二十八條、第五十六
條、第三百二十一條第一項第二款、第三款、第三百五十四條、第五十五條、第四十
七條、第三十八條第一項第二款，罰金罰鍰提高標準條例第一條前段，判決如主文。
本案經檢察官李宛凌到庭執行職務。
中      華      民      國      八十九      年      四    月    十九    日
                                臺灣高雄地方法院刑事第七庭
                                    法  官    李  璧  君
右正本證明與原本無異。
如不服本判決，應於判決送達後十日內，向本院提出上訴狀。
                                    書記官    李  忠  霖
中      華      民      國      八十九      年      四    月    二十    日
附錄本判決論罪之法條：
刑法第三百二十一條第一項第二款、第三款：
犯竊盜罪而有左列情形之一者，處六月以上五年以下有期徒刑。
二、毀越門扇、牆垣或其他安全設備而犯之者。
三、攜帶兇器而犯之者。
刑法第三百五十四條：
毀棄、損壞前二條以外之他人之物者，或致令不堪用，足以生損害於公眾或他人者，
處二年以下有期徒刑、拘役或五百元以下罰金。
附表一：
┌──┬────────┬───────┬───────┬───────┐
│編號│  犯罪時間      │犯罪地點      │    被害人    │  竊取物品    │
├──┼────────┼───────┼───────┼───────┤
│一  │  八十七年十二  │高雄市三民區  │    庚○○    │  車號ＸＥＶ－│
│    │  月十四日上午  │綏遠二街八十  │              │  七八一號機車│
│    │  六時許        │三號          │              │              │
├──┼────────┼───────┼───────┼───────┤
│二  │  八十七年十二  │高雄市中正一  │    乙○○    │  車號ＯＤＰ－│
│    │  月十二日下午  │路八０二醫院  │              │  四七六號機車│
│    │  四時許        │前            │              │              │
├──┼────────┼───────┼───────┼───────┤
│三  │  八十七年十二  │高雄市左營區  │    丁○○    │  車號ＰＦＥ－│
│    │  月十三日凌晨  │店仔頂路六十  │              │  二五一號機車│
│    │  三時許        │三之一號前    │              │              │
├──┼────────┼───────┼───────┼───────┤
│四  │  八十七年十二  │高雄市左營區  │    陳麗寬    │  車號ＥＡＡ－│
│    │  月十五日下午  │新莊一路十五  │              │  五五一號機車│
│    │  四時三十分許  │號前          │              │              │
├──┼────────┼───────┼───────┼───────┤
│五  │  不詳          │不詳          │    甲○○    │  車號ＺＪＺ－│
│    │                │              │              │  一七九號機車│
├──┼────────┼───────┼───────┼───────┤
│六  │  不詳          │不詳          │    壬○○○  │  車號ＺＢＭ－│
│    │                │              │      │  二００號機車│
└──┴────────┴───────┴───────┴───────┘
附表二：
┌────┬─────────┬───┐
│  編號  │  物品名稱        │數量  │
├────┼─────────┼───┤
│  一    │  油壓剪          │一支  │
├────┼─────────┼───┤
│  二    │  大型拔丁器      │一支  │
├────┼─────────┼───┤
│  三    │  小型手電筒      │三支  │
├────┼─────────┼───┤
│  四    │  口罩            │一支  │
├────┼─────────┼───┤
│  五    │  丁字型螺絲起子  │一支  │
├────┼─────────┼───┤
│  六    │  扳手            │二支  │
└────┴─────────┴───┘
附表三：
┌───┬────────┬─────┐
│  編號│    物品名稱    │    數量  │
├───┼────────┼─────┤
│  一  │    起子        │    一支  │
├───┼────────┼─────┤
│  二  │    斜口鉗子    │    一支  │
├───┼────────┼─────┤
│  三  │    手電筒      │    一支  │
├───┼────────┼─────┤
│  四  │    塑膠帶      │    一捲  │
└───┴────────┴─────┘
附表四：
  ┌──┬────────┬─────┐
  │編號│    物品名稱    │    數量  │
  ├──┼────────┼─────┤
  │一  │    白色手套    │    二套  │
  ├──┼────────┼─────┤
  │二  │    剪刀        │    一支  │
  ├──┼────────┼─────┤
  │三  │    老虎鉗      │    一支  │
  ├──┼────────┼─────┤
  │四  │    斜口鉗      │    一支  │
  ├──┼────────┼─────┤
  │五  │    活動扳手    │    二支  │
  ├──┼────────┼─────┤
  │六  │    手電筒      │    一支  │
  └──┴────────┴─────┘
附表五：
┌───┬────────┬─────┐
│  編號│    物品名稱    │    數量  │
├───┼────────┼─────┤
│  一  │    自製萬能鑰匙│    二支  │
├───┼────────┼─────┤
│  二  │    梅花扳手    │    一支  │
├───┼────────┼─────┤
│  三  │    十字扳手    │    一支  │
├───┼────────┼─────┤
│  四  │    現鈔三千元  │          │
└───┴────────┴─────┘


司法院資訊處製作；財團法人民間司法改革基金會備份。
